最高法院刑事判決　　　　　　一○○年度台上字第五四九六號
上　訴　人　翁婉婷
上列上訴人因違反毒品危害防制條例案件，不服台灣高等法院高
雄分院中華民國一００年八月二日第二審判決（一００年度上訴
字第七八五號，起訴案號：台灣高雄地方法院檢察署九十九年度
偵字第一六八四六號），提起上訴，本院判決如下：
    主  文
上訴駁回。
    理  由
按刑事訴訟法第三百七十七條規定，上訴於第三審法院，非以判
決違背法令為理由，不得為之。是提起第三審上訴，應以原判決
違背法令為理由，係屬法定要件。如果上訴理由書狀並未依據卷
內訴訟資料，具體指摘原判決不適用何種法則或如何適用不當，
或所指摘原判決違法情事，顯與法律規定得為第三審上訴理由之
違法情形，不相適合時，均應認其上訴為違背法律上之程式，予
以駁回。本件原判決依憑上訴人翁婉婷供承有以所載價格販賣毒
品海洛因予王施政之事實，及卷內其他證據調查之結果，綜合判
斷，認定上訴人有如其事實欄所載之販賣第一級毒品（海洛因）
犯行，已敘明所憑之證據及其認定之理由；對於上訴人辯稱無營
利意圖，僅成立轉讓毒品之罪云云，為不足採，亦依調查所得證
據予以指駁、說明。因認上訴人犯行明確，而撤銷第一審之科刑
判決，改判仍論處上訴人販賣第一級毒品罪刑（量處有期徒刑）
，由形式上觀察，無足以影響判決結果之違法情形存在。又毒品
危害防制條例所謂販賣毒品罪，係指以營利為目的，意圖販賣而
有販入或賣出毒品之行為而言，其販入及賣出之行為，不必二者
兼備，有一即屬成立，亦不論是否果真獲得利益。原判決已敘明
如何認定上訴人有販賣毒品營利之理由，符合論理法則且不違背
社會經驗之合理判斷，至實際獲利若干，均無礙其有本件販賣毒
品犯行之認定，論以販賣第一級毒品之罪，無適用法則不當之違
誤。再量刑輕重乃屬事實審法院得依職權自由裁量之事項，苟已
以行為人之責任為基礎，並審酌刑法第五十七條各款所列情狀而
未逾越法定刑度，即不得任意指摘為違法。上訴人所論處之罪，
為法定本刑屬「死刑或無期徒刑，處無期徒刑者，得併科新台幣
二千萬元以下罰金」之罪，原判決已於理由內敘明適用刑法第五
十九條規定酌減其刑，及審酌刑法第五十七條各款所列情狀而為
刑之量定等理由，既未逾越法定刑度，又未濫用權限，無違法可
言。上訴意旨，對於原判決究竟如何違背法令，並未依據卷內資
料為具體之指摘，難謂已符合首揭法定上訴要件，其上訴不合法
律上之程式，應予駁回。
據上論結，應依刑事訴訟法第三百九十五條前段，判決如主文。
中    華    民    國  一○○  年    十    月    六    日
                      最高法院刑事第七庭
                          審判長法官  石  木  欽  
                                法官  洪  佳  濱  
                                法官  段  景  榕  
                                法官  周  煙  平  
                                法官  洪  兆  隆  
本件正本證明與原本無異
                                      書  記  官  
中    華    民    國  一○○  年    十    月   十二   日
                                                      K